# 求助陈版 - 创新业务的会计处理

提问人：wx_5a60a720bf5b 时间：2021-11-01 10:33:06
背景：我们客户是一家医药企业，为了给患者提供福利，与福利基金会合作，满足一定条件的患者通过基金会的审核，可以享受购买 4 盒药未痊愈的情况下，额外免费获得 4 盒药。
问题：如何进行会计处理？
我目前的思路是这种情况可能属于可变对价或者额外购买选择权，希望陈版不吝赐教，感谢！

回答人：chenyiwei
你的理解基本合理。建议根据以往的疗效数据，结合可变对价的原则谨慎估计额外赠送 4 盒药的比例，同时确保遵循“极可能不会发生重大转回”的限制条件。